臺灣臺北地方法院刑事判決　　　　　　　99年度訴字第1435號
公　訴　人　臺灣臺北地方法院檢察署檢察官
被　　　告　張簡家龍
上列被告因妨害風化案件，經檢察官提起公訴（99年度偵字第13
222 號），本院判決如下：
    主  文
張簡家龍意圖使女子與他人為性交、猥褻之行為，而容留以營利
，處有期徒刑柒月。如附表所示之物，均沒收。
    事  實
一、張簡家龍前因妨害風化案件，經臺灣板橋地方法院於民國93
    年11月18日以93年度簡字第4151號判決判處有期徒刑3 月確
    定，而於93年11月30日易科罰金執行完畢（未構成累犯）。
    詎仍不知悔改，基於意圖使女子與他人為性交及猥褻行為，
    而容留、媒介以營利之犯意，在址設臺北市中山區○○○路
    ○ 段63之2 號1 樓之「龍龍亭養生會館」，以約每80分鐘新
    臺幣（下同）3,000 元至4,000 元之代價，提供「半套即用
    手撫摸客人生殖器，直到射精為止」，或「全套即男客將性
    器官放入女子性器官內直到射精」等性服務，並與從事性交
    易之女子五五拆帳之方式，容留女子李竹榆。張簡家龍承前
    犯意，於99年5 月12日傍晚某時許，在上址「龍龍亭養生會
    館」內，媒介女子李竹榆提供黃堯敏「半套」性服務之猥褻
    行為；又於99年5 月25日晚上21時許，在上址「龍龍亭養生
    會館」內，媒介女子李竹榆與呂明隆為「全套」性服務之性
    交行為，而於當日稍後經警查獲，並扣得張簡家龍所有之監
    視器鏡頭4 個、監視器主機1 臺、監視器螢幕1 臺、乳液7
    瓶等物品，始悉上情。
二、案經臺北市政府警察局中山分局報告臺灣臺北地方法院檢察
    署檢察官提起公訴。
    理  由
壹、證據能力方面
一、按被告以外之人於審判外之言詞或書面陳述，除法律有規定
    者外，不得作為證據，刑事訴訟法第159 條第1 項定有明文
    ；復按被告以外之人於偵查中向檢察官所為之陳述，除顯有
    不可信之情況者外，得為證據，同法第159 條之1第2項亦有
    規定。經查，本件證人呂明隆、黃堯敏於偵查中向檢察官所
    為之證言，均業經具結，雖於偵查中未曾給予被告對質詰問
    之機會，惟本院於審理期間傳喚已證人呂明隆到庭進行交互
    詰問，及證人黃堯敏既於本院審理時經合法傳喚、拘提無著
    ，本院顯無從傳喚證人黃堯敏到庭進行交互詰問，且本院審
    酌上開2 位證人言詞陳述作成之情況，應無違法或不當情事
    ，因而認為適當，是依上開法律規定，均具備證據能力而得
    作為證據。至於證人呂明隆於警詢時所為之證言，屬傳聞證
    據，並經被告張簡家龍於本院言詞辯論終結前，對於證據能
    力聲明異議，應認不具備證據能力。
二、次按被告以外之人於審判中有下列情形之一，其於檢察事務
    官、司法警察官或司法警察調查中所為之陳述，經證明具有
    可信之特別情況，且為證明犯罪事實之存否所必要者，得為
    證據：……三、所在不明而無法傳喚或傳喚不到者……。刑
    事訴訟法第159 條之3 第3 款定有明文。經查，證人李竹瑜
    於本院審理時經合法傳喚、拘提無著，本院顯無從傳喚證人
    李竹瑜到庭供被告對質詰問，惟觀察上開證人於司法警察調
    查中之陳述，均採一問一答之方式，而其就提問所示疑義亦
    能任意解釋，未見有何曲附題旨而應和，無法依己意盡情回
    答之情形，堪認其於司法調查時所為之陳述，依刑事訴訟法
    第159 條之3 第3 款規定，應均具有證據能力。
三、其餘本院認定犯罪事實所憑之證據中，雖有部分亦屬傳聞證
    據，惟檢察官及被告均未於本院言詞辯論終結前聲明異議，
    本院審酌該等言詞或書面陳述作成之情況，並無非出於任意
    性或不正取供，或違法或不當情事，且客觀上亦無不可信之
    情況，堪認為適當，依刑事訴訟法第159 條之5 第2 項規定
    ，得作為證據。
貳、實體方面
一、訊據被告固坦承其為上開「龍龍亭養生會館」之負責人，並
    聘請李竹榆為員工等情，但矢口否認有上開妨害風化犯行，
    並辯稱：伊否認犯罪。因為伊的店是做純的，沒有色情行為
    ，我們只有做腳底按摩及身體推拿。該店是5 月10日才開幕
    ，於99年5 月12日當時店裡只有伊一人，李竹榆當時還沒來
    上班云云。經查：
（一）證人呂明隆於本院審理時具結證稱：於99年5 月25日晚上
      曾到「龍龍亭養生會館」，當時伊是第一次去消費。伊進
      去該「龍龍亭養生會館」之後，看到在庭的被告及當天與
      伊發生性關係之女子李竹榆。當時被告跟伊說來店消費80
      分鐘新臺幣（下同）3 千元，伊認為該費用包括性交易的
      服務，這樣認為的原因是因為3 千元超過一般按摩的消費
      ，一般全身純按摩大約消費1 千6 百元左右，如果只做腳
      底按摩大約只要4 、5 百元，所以伊認為這3 千元已包含
      性交易的費用。當時被告叫小姐（即李竹榆）帶伊進去，
      進去之後李竹瑜就把燈關上，伊就換日式浴衣，一開始在
      全身按摩的過程中，李竹榆有說做到好3 千元，伊就說好
      ，伊當時聽到李竹榆講做到好，就知道有包含性服務。李
      竹榆幫伊按摩快1 個小時，之間都沒有聊什麼，李竹榆就
      說我們做吧，李竹榆趴在伊腳上，之後李竹榆下去把內褲
      脫掉，就坐到伊身上，我們就順其自然發生性關係。之後
      伊想說做完了就付錢，但警察進到店內時，李竹榆想把門
      用木頭頂住，但來不及，警察已經進到房間裡，之後警察
      叫伊把3 千元拿出來，然後就被查扣等語（見本院卷第29
      頁反面至第31頁），且證人李竹榆於警詢中曾證稱：99年
      5 月25日當時是與一名男客呂明隆在被告擔任負責人之龍
      龍亭休閒養生館5 號包廂姦淫剛結束，即為警查獲，當時
      是被告引導招呼呂明隆到5 號包廂，之後叫伊到5 號包廂
      為呂明隆服務，一開始為呂明隆作推拿護膚，約40分鐘後
      ，伊便與呂明隆發生性行為。伊在「龍龍亭養生會館」與
      不特定男客姦淫是被告媒介的，時間是以80分鐘收費3,00
      0 元計算，與公司五五分帳，各分得1,500 元，於當日下
      班時向被告支領，潤滑乳液是由店家提供的。門號000000
      0000號行動電話係伊的等語（見臺灣臺北地方法院檢察署
      99年度偵字第13 222號卷，下稱偵卷第21頁至第23 頁 、
      第25頁）。此外，證人黃堯敏亦於檢察官訊問時具結證稱
      ：伊是於5 月13日之前去「龍龍亭養生會館」，確切時間
      忘記了，總共去一次。伊當天傍晚去「龍龍亭養生會館」
      ，伊問1 位約40幾歲之男子即被告，消費額如何計算，被
      告說約80分鐘3,000 元，但被告沒有說服務內容，被告說
      要伊放心包伊滿意，要伊進去試試看，伊進去店內有2 位
      小姐坐在沙發上，被告問伊這兩位小姐怎麼樣，伊說無所
      謂，其中一位小姐就帶伊至按摩之房間，房間是木板隔間
      ，進去之後該位小姐就是李竹榆拿一件紙內褲要伊換上，
      叫伊趴在按摩床上，就開始幫伊按摩，一開始是純按摩，
      最後約剩10分鐘時，李竹榆說「你要處理的話快一點」，
      伊說「你們有幫客人處理打手槍」，李竹榆說「有」，李
      竹榆說「3 千元包括打手槍，加1 千元就可以作全套」，
      而伊當天只有作半套。伊對李竹榆印象很深刻，因李竹瑜
      長的白白淨淨的，伊給李竹榆作半套約10分鐘，伊有問「
      你們都沒有準備保險套」，李竹榆說「他們那邊都沒有準
      備」，所以李竹榆拿毛巾握在手上，伊準備射精時，射在
      李竹榆手上，再用毛巾擦掉。伊出來付錢時，錢交給被告
      ，伊事後問被告「你們店裡是不是只有2 位小姐」，被告
      說「我們小姐都在附近，若不喜歡隨叫隨有」等語（見偵
      卷第105 頁至第106 頁），是由上開證人之證詞綜合以觀
      ，可知被告在其開設之「龍龍亭養生會館」，以約每80分
      鐘3,000 元至40 ,000 元之代價提供全套或半套性服務，
      並以與從事性交易之女子五五拆帳之方式，容留女子李竹
      榆。且於99年5 月12日傍晚某時許，在上址「龍龍亭養生
      會館」內，媒介女子李竹榆提供黃堯敏「半套即用手撫摸
      客人生殖器，直到射精為止」性服務之猥褻行為；又於99
      年5 月25日晚上21時許，復在上址「龍龍亭養生會館」內
      ，媒介女子李竹榆與呂明隆為「全套即男客將性器官放入
      女子性器官內直到射精」性服務之性交行為等情，均應與
      事實相符，堪以採信。
（二）雖被告另辯稱：請求勘驗扣案光碟，證明李竹榆、黃堯敏
      當日並未至伊店內云云，惟經本院於100 年1 月11日當庭
      勘驗扣案物品，發現扣案之監視器鏡頭4 顆為4 顆白色塑
      膠殼圓形監視器鏡頭，鏡頭部分圍繞著數個黑色LED 燈泡
      ，電源線皆已剪斷。且扣案之監視器主機1 臺外觀為黑色
      金屬外殼、銀色按鍵，型號為H.264 DVR ，未附任何線組
      ，該主機上並無可供開啟放置光碟之功能等情，即未發現
      任何光碟遭扣案，且被告亦當庭自承：伊對錄影的機器一
      竅不通，這是當初來裝的人裝設後跟伊說可以用光碟錄半
      個月，到底要如何用光碟錄影也不知道，店內也沒有空白
      光碟，伊從來沒有去碰過這個主機等語（見本院卷第53頁
      、第54頁反面），當可知悉並無所謂扣案光碟存在之事實
      ，即無從進行勘驗，進而被告此部分所辯，實屬卸責空言
      ，並無足採。
（三）綜上所述，被告前揭所為辯詞，均係事後卸責之詞，實不
      足採信。從而，本件事證明確，被告之犯行堪以認定，應
      予依法論科。
二、核被告所為，係犯刑法第231 條第1 項之意圖使女子與人為
    性交及猥褻之行為而容留以營利罪。被告媒介女子性交、猥
    褻之低度行為應為容留性交、猥褻之高度行為所吸收，應從
    意圖使女子與人為性交及猥褻之行為而容留以營利罪論處。
    再按刑事法若干犯罪行為態樣，本質上原具有反覆、延續實
    行之特徵，立法時既予特別歸類，定為犯罪構成要件之行為
    要素，則行為人基於概括之犯意，在密切接近之一定時、地
    持續實行之複次行為，倘依社會通念，於客觀上認為符合一
    個反覆、延續性之行為觀念者，於刑法評價上，即應僅成立
    一罪，俾免有重複評價、刑度超過罪責與不法內涵之疑慮；
    學理上所稱「集合犯」之職業性、營業性或收集性等具有重
    複特質之犯罪均屬之，例如經營、從事業務、收集、販賣、
    製造、散布等行為概念者是（最高法院95年度臺上字第1079
    號判決意旨參照）。而刑法第231 條第1 項前段犯罪之成立
    ，本質上即具有反覆性，倘行為人在密切接近之一定時間及
    空間內反覆媒介女子與他人為性交或猥褻之行為，無非以此
    營利之營業性犯罪所當然，於行為概念上，應認為包括的一
    罪，無連續犯或併合論罪可言。查本案被告自99年5 月12日
    起至99年5 月25日為警查獲時止，在同一地點曾2 次反覆持
    續容留、媒介女子與男客為性交、猥褻行為以牟利，是其為
    容留、媒介性交之營業性行為，於概念上應評價為包括的一
    罪之集合犯而僅論以一罪，併此敘明。爰審酌被告前已犯有
    同質之妨害風化前科，有臺灣高等法院被告前案紀錄表1 份
    附卷為憑（見本院卷宗第4 頁至第5 頁），竟仍不知警惕，
    再犯本案，顯見被告守法意識薄弱，兼衡被告之智識程度為
    國中畢業、犯罪動機、目的、手段及犯罪所造成之危害，暨
    因被告始終否認犯行，並以前詞置辯，試圖脫免刑責，毫無
    悔悟之心，是其犯後態度惡劣等一切情狀，量處如主文所示
    之刑，以示警懲。
三、此外，如附表所示之物為被告所有，業據被告供承在卷，且
    係供其上開犯罪所用之物，爰依據刑法第38條第1 項第2 款
    之規定，均宣告沒收。至於其餘扣案之行動電話（含門號00
    00000000號、00000000000 號之SIM 卡各1 枚）2 具、扣案
    之現金9,500 元，均為林靜雲所有之物，且扣案之行動電話
    （含門號0000000000號之SIM 卡1 枚）1 具，係屬李竹榆所
    有之物，及扣案之現金3,000 元係屬呂明隆所有之金錢，均
    非屬被告所有，是無從依據上開規定沒收。此外，如前所述
    ，本件被告之上開犯罪手法並非係以電話媒介性交易，是扣
    案之行動電話（含門號0000000000號、0000000000號、0000
    000000號之SIM 卡各1 枚）3 具，即與本件被告之犯行無關
    。其次，扣案未使用保險套11個，係在被告店外之機車上扣
    得，況證人黃堯敏亦證稱：該店內並未提供保險套等情綦詳
    ，是上開保險套實非供被告本件犯行所用之物。再者，遭查
    獲當下，呂明隆尚未交付任何性交易之代價予被告或李竹榆
    之事實，已如前述，是扣案之現金8,100 元，顯非營業所得
    ，亦與被告本件犯行無關，故縱使上開扣案之3 具行動電話
    、保險套11個、現金8,100 元，均為被告所有之物，仍無從
    依上開規定宣告沒收，附此敘明。
四、據上論斷，應依刑事訴訟法第299 條第1 項前段，刑法第23
    1 條第1 項、第38條第1 項第2 款，刑法施行法第1 條之1
    第1 項，判決如主文。
本案經檢察官徐仕瑋到庭執行職務。
中    華    民    國    100   年    1     月    25    日
                  刑事第十七庭審判長法  官  劉煌基
                                    法  官  賴淑美
                                    法  官  葉力旗
上正本證明與原本無異。
如不服本判決，應於判決送達後10日內（應抄附繕本）向本院提
出上訴狀（上訴書狀應敘述具體理由。上訴書狀未敘述上訴理由
者，應於上訴期間屆滿後20日內補提理由書於原審法院。）。
                                    書記官  林碧華
中    華    民    國    100    年    1    月    25    日
附錄本案論罪科刑法條：
中華民國刑法第231條
意圖使男女與他人為性交或猥褻之行為，而引誘、容留或媒介以
營利者，處5年以下有期徒刑，得併科10萬元以下罰金。以詐術
犯之者，亦同。
公務員包庇他人犯前項之罪者，依前項之規定加重其刑至2 分之
1。
附表：
一、監視器鏡頭肆個。
二、監視主機壹台。
三、監視器螢幕壹台。
四、潤滑乳液柒瓶。